臺灣新竹地方法院刑事判決
111年度易字第560號
公訴檢察官  臺灣新竹地方檢察署檢察官
被      告  郭信宏



上列被告因竊盜案件，經檢察官提起公訴（111年度偵字第7946
號），因被告於準備程序進行中，就被訴事實為有罪之陳述，經
本院告知簡式審判程序意旨，並聽取當事人之意見後，裁定依簡
式審判程序審理，判決如下：
    主    文
郭信宏犯攜帶兇器竊盜罪，處有期徒刑玖月。
未扣案之犯罪所得長壹公尺之電纜線沒收，於全部或一部不能沒
收或不宜執行沒收時，追徵其價額。
    事實及理由
一、本案犯罪事實及證據，均引用附件檢察官起訴書之記載。另
    補充證據被告郭信宏於本院訊問時之自白。
二、論罪科刑：
　㈠核被告所為，係犯刑法第321條第1項第3款之攜帶兇器竊盜罪
    。
　㈡按最高法院刑事大法庭110年度台上大字第5660號裁定認為，
    被告構成累犯之事實及應加重其刑之事項，均應由檢察官主
    張並具體指出證明之方法後，經法院踐行調查、辯論程序，
    方得作為論以累犯及是否加重其刑之裁判基礎。而查本案檢
    察官雖以被告之前案紀錄表為據，主張被告應構成累犯，並
    請求本院依司法院大法官釋字第775號解釋意旨，裁量是否
    應予加重被告之最低本刑等語。　　
　　然就前階段被告是否構成累犯而言，被告之前案紀錄表，僅
    係司法機關相關人員依憑原始資料所輸入之前案紀錄，是提
    供本院便於瞭解本案與他案是否構成同一性或單一性之關聯
    、被告有無在監在押情狀等情事之用，並非被告前案徒刑執
    行完畢之原始資料或其影本，若檢察官僅單純空泛提出被告
    之前案紀錄表，依據上開最高法院大法庭裁定見解，尚難認
    已具體指出證明方法而謂盡實質之舉證責任。　　
　　是因本案尚難調查認為被告是否構成累犯，當無庸再予審酌
    後階段被告是否應依累犯規定加重其最低本刑。　　
　　準此，本院爰不論以被告為累犯，僅就其前案紀錄、素行納
    為量刑時之審酌因素。
　㈢爰以行為人之責任為基礎，審酌被告為己私利，恣意竊取他
    人財物，造成他人無辜受害，並受司法程序之煩，且前於民
    國110年10月間，甫因在苗栗剪斷臺灣電力股份有限公司所
    有之電纜線約282公尺，經苗栗地方法院於110年12月7日以1
    10年度易字第401號判決判處有期徒刑7月，於111年1月20日
    確定，有該判決及臺灣高等法院被告前案紀錄表附卷可據，
    被告不知悔改，再以類似手法犯罪，所為實無足取，本該從
    重量刑。惟念及被告坦承犯行，兼衡其生活狀況、智識程度
    、犯罪所生之損害、犯罪動機、素行等一切情狀後，量處如
    主文所示之刑。
　㈣被告本案之犯罪所得長1公尺之電纜線並未扣案，應依法諭知
    沒收，於全部或一部不能沒收或不宜執行沒收時，追徵其價
    額。
據上論斷，應依刑事訴訟法第273條之1第1項、第299條第1項前
段、第310條之2、第454條第2項，判決如主文。
本案經檢察官張瑞玲提起公訴，檢察官黃翊雯到庭執行職務。
中　　華　　民　　國　　111 　年　　9 　　月　　8 　　日
                  刑事第四庭  法　官　楊祐庭
以上正本證明與原本無異。
如不服本判決應於收受本判決後20日內向本院提出上訴書狀，上
訴書狀應敘述具體理由。上訴書狀未敘述上訴理由者，應於上訴
期間屆滿後20日內補提理由書狀於本院(均須按他造當事人之人
數附繕本 )「切勿逕送上級法院」。 
中　　華　　民　　國　　111 　年　　9 　　月　　8 　　日
                              書記官  陳紀語
附錄本案論罪科刑法條：
刑法第321條：
犯前條第一項、第二項之罪而有下列情形之一者，處六月以上五
年以下有期徒刑，得併科五十萬元以下罰金：
一、侵入住宅或有人居住之建築物、船艦或隱匿其內而犯之。
二、毀越門窗、牆垣或其他安全設備而犯之。
三、攜帶兇器而犯之。
四、結夥三人以上而犯之。
五、乘火災、水災或其他災害之際而犯之。
六、在車站、港埠、航空站或其他供水、陸、空公眾運輸之舟、
    車、航空機內而犯之。
前項之未遂犯罰之。
附件：
臺灣新竹地方檢察署檢察官起訴書
                                     111年度偵字第7946號
　　被　　　告　郭信宏　
上列被告因竊盜案件，已經偵查終結，認應提起公訴，茲將犯罪
事實及證據並所犯法條分敘如下：
　　　　犯罪事實
一、郭信宏前因公共危險案件，經臺灣新竹地方法院以108年度
    竹交簡字第217號判決判處有期徒刑3月確定，於民國108年6
    月28日易科罰金執行完畢。詎仍不知悔改，意圖為自己不法
    之所有，基於攜帶兇器犯竊盜之犯意，於111年4月18日上午
    3時20分許至同日上午4時41分許，騎乘車牌號碼000-0000號
    普通重型機車(車主：吳佩儒)至新竹市○○區○○路0段000號旁
    內湖夜市，持客觀上可供兇器使用之破壞剪(未扣案)破壞內
    湖夜市配電箱之鎖頭後，再剪斷配電箱內長度約1公尺、吳
    榮潤所有之電纜線後離去而得手。
二、案經新竹市警察局第三分局報告偵辦。
　　　　證據並所犯法條
一、證據清單及待證事實：
編號 證據名稱 待證事實 1 被告郭信宏於偵訊時之自白 被告坦承全部犯罪事實。 2 證人林文超於警詢中之證述 佐證證人林文超發現配電箱鎖頭遭破壞，配電箱內約1公尺之電纜線遭竊取之事實。 3 證人吳佩儒於警詢中之證述 佐證證人吳佩儒借用上開機車與被告使用之事實。 4 現場照片、監視器翻拍照片共28張及監視器光碟1片 佐證全部犯罪事實。 5 被告之刑案資料查註紀錄表1份 佐證被告構成累犯之事實。 
二、核被告郭信宏所為，係犯刑法第321條第1項第3款之攜帶兇
    器犯竊盜罪嫌。被告前有如犯罪事實欄所載之論罪科刑及執
    行情形，有本署刑案資料查註紀錄表附卷可憑，其於有期徒
    刑執行完畢5年內，故意再犯本件有期徒刑以上之罪，為累
    犯，請參照大法官釋字第775號解釋意旨，審酌是否依刑法
    第47條第1項規定加重其刑。
三、依刑事訴訟法第251條第1項提起公訴。
　　此　致
臺灣新竹地方法院
中　　華　　民　　國　 111　　年　　 6  　月　　27　　日
　　　　　　　　　　　　　　　檢　察　官　張瑞玲
本件證明與原本無異
中　　華　　民　　國　 111　　年　　 7　  月　   1 　 日
　　　　　　　　　　　　　　　書  記  官  彭映婷